臺灣士林地方法院交通事件裁定　　　　93年度交聲字第1054號
原處分機關　臺北市交通事件裁決所
異　議　人
即受處分人　甲○○
上列受處分人因違反道路交通管理處罰條例案件，對於臺北市交
通事件裁決所93年9 月27日所為之處分（原處分案號：北市裁三
字第裁22-C00000000號），聲明異議，本院裁定如下：
    主  文
異議駁回。
    理  由
一、按汽車駕駛人，行經有燈光號誌管制之交岔路口闖紅燈者，
    處新台幣1,800 元以上5,400 元以下罰鍰，道路交通管理處
    罰條例第53條定有明文。同法第63條第1 項第3 款並規定應
    記違規點數三點。又按駕駛人駕駛汽車，應遵守道路交通標
    誌、標線、號誌之指示，道路交通安全規則第90條亦定有明
    文。
二、本件異議人即受處分人甲○○於民國93年8 月13日上午7時
    50分許，騎乘車牌號碼BPF-503 號重型機車，沿臺北縣三重
    市○○路往新莊市方向行使（由北往南），途經臺北縣三重
    市○○路、中山路口時闖越紅燈，經臺北縣政府警察局三重
    分局警員掣單舉發，認其違反道路交通管理處罰條例第53條
    之規定，並經原處分機關即臺北市交通事件裁決所依上開規
    定及違反道路交通管理事件統一裁罰標準及處理細則等規定
    ，於93年9 月27日裁處受處分人罰鍰新台幣（下同）1,800
    元，並依同條例第63條第1項第3款記違規點數三點。
三、受處分人聲明異議則以：伊於93年8 月13日上午7 時50分許
    ，騎乘上開機車沿臺北縣三重市○○路行駛至重陽路口時，
    當時車輛甚多，伊並無闖紅燈及加速逃逸之行為，且警方並
    無拍攝伊違規之相片，復未將伊攔下開單，更無其他證據足
    可證明伊當時確有違規情事云云，資為抗辯。
四、經查：
  (一)受處分人上開違規事實，業據證人即當時在該路口執行交通
    勤務之臺北縣政府警察局交通警察隊三重分隊警員張松培到
    庭結證稱：「（問：93年8 月13日上午7 時50分，當時你人
    在何處？）我在三重市○○路與中山路口執行交通管理勤務
    。（問：當時有無發現BPF-503 號重型機車有何違規情形？
    ）他從三重沿中山路往新莊方向由北往南行駛，經過重陽中
    山路口闖紅燈，我有鳴口哨指示他停下，他不理，就逕行離
    開。（問：當時為何沒有拍照？）時間來不及拍照。（問：
    記下的車號有無錯誤？）沒有。」（參見本院93年11月10日
    訊問筆錄）等語。按交通警員掣單舉發違反道路交通管理處
    罰條例所列之違規事實，本質上為行政處分，係公務員基於
    職務上權力，依法就特定之具體事件所為具公法上效果之單
    方行政行為，基於公務員為公法上行為具有公信力之原則，
    該行政處分當可被推定為真正，其據以依法處分之事實認定
    亦為正確無誤，此與民事訴訟法第355 條第2 項規定：「文
    書依其程式及意旨得認作公文書者，推定其為真正」之情形
    相同，本此公信原則，乃立法者賦予行政機關制定違反道路
    交通事件統一裁罰標準及處理細則，使執勤警員得當機處分
    （如該細則第23條）以達其維護交通秩序、安全之行政目的
    ，反之，若謂公務員一切行政行為均須預留證據以證其實，
    則國家行政勢必窒礙難行，據此，刑事訴訟法就犯罪證據有
    關之規定中，與屬行政秩序罰之交通違規裁罰本質不合之部
    分，自不在準用之列。上開證人身為公職，與異議人素不相
    識，復無仇怨，自無設詞誣陷致身觸偽證重罪之必要，其所
    言應可採信。再者，異議人既未就執勤員警之舉發有誤提出
    其他相關證據以供調查，本院亦查無證據足資證明警員有捏
    造事實違法取締之情事，則執勤警員本其維護交通秩序、安
    全職責所為之舉發，自應受到合法、正確之推定。
  (二)又按汽車駕駛人有闖紅燈及不服指揮稽查而逃逸之行為，當
    場不能或不宜攔截掣單舉發者，得對汽車所有人逕行舉發處
    罰；前項逕行舉發，應記明車輛牌照號碼、車型等可資辨明
    之資料，查明汽車所有人姓名或名稱、住址後，製單舉發處
    罰之，道路交通管理處罰條例第7 條之2 第1 項第1 款、第
    4 款及第2 項定有明文。查受處分人供稱：「（問：取締時
    間點有無行經該處？）有，我每天都會經過那裡。‧‧‧當
    時車輛很多，根本來不及看警員的指示，我是跟著前車一起
    走，我有看交通號誌，因為事情過了很久，不曉得當時是紅
    燈、還是綠燈。」（參見同上訊問筆錄）等語，顯見受處分
    人該時點確曾行經該處，且雖就警員舉發違規事實提出異議
    ，卻並不肯定當時係在紅燈或綠燈情況下穿越該交岔路口，
    受處分人既無法確定自己有無闖紅燈，即空言指摘警方取締
    不當，自不足取。本件違規行為既有如上所述之情形，舉發
    單位自得依車牌及車型等可資辨明之資料逕行舉發而毋須提
    出採證照片，此係法律授權執行交通管理處罰之人員或機關
    所具之權限，受處分人認須有照片方可舉發，容有誤會。
  (三)此外，並有臺北縣政府警察局93年8 月13日北縣警交字第C0
    0000000 號舉發違反道路交通管理事件通知單、臺北縣政府
    警察局三重分局93年9 月17日重警交申字第0930038670號函
    、臺北市交通事件裁決所93年9 月27日北市裁三字第裁22-C
    00000000號違反道路交通管理事件裁決書、93年9 月22日北
    市裁三字第09340272100 號函各一份附卷可稽。綜上所陳，
    受處分人有違規闖越紅燈之事實甚為明確，其所辯無非圖卸
    之詞，洵無可採。從而原處分機關據以援引首揭規定，裁處
    罰鍰1,800 元，併記違規點數3 點，並無不當。本件聲明異
    議為無理由，應予駁回。
據上論斷，應依道路交通案件處理辦法第19條，裁定如主文。
中　　華　　民　　國　　94　　年　　1 　　月　　10　　日
                  交通法庭法　官  李昆霖
以上正本證明與原本無異。
如不服本裁定應於送達後5日內向本院提出抗告狀。
　　　　　　　　　　　　　書記官  陳佳伶
中　　華　　民　　國　　94　　年　　10　　月　　11　　日
